

Ignacio Jara ijara756@gmail.com ijara.github.io (+569) 5524-4471

DirecciónLo Arcaya,1718 Vitacura, Santiago 7640759 Chile

Ignacio Jara

Ingeniero en Informática

Acerca de Mi 24 años, egresado en INACAP Apoquindo. Actualmente trabajo en el área desarrollando software a particulares y en proyectos personales con el fin de mejorar y aprender mas sobre el área. Autodidacta y responsable, me proyecto como un informático dedicado a desarrollar proyectos que permitan llevar el negocio al siguiente nivel.

Educación

2013 - 2016, Universidad Tecnológica de Chile, INACAP Apoquindo Ingenería en Informática

2010 - 2012, Universidad Tecnica Federico Santa María Ingenería Civil en Informática - Incompleta

Experiencia

Abril 2016 - Junio 2016, *Desarrollador Junior*, Claro Chile S.A. Logros:

- Liderar equipos de trabajo.
- Crear un software utilizado en el área comercial de la compañía.
- Desarrollo de proyecto ágil
 - Tecnologías CLOUD
 - Lenguajes Usados:
 - * PHP
 - * MySQL

Julio 2016 - Presente, Cajero Multifuncional, UPA!

Trabajo atendiendo publico y manejo de cajas, actualmente en proceso para ser supervisor de tienda.

Idiomas

Inglés

Hablado: Avanzado Escrito: Avanzado

Habilidades en Desarrollo de Software

Programación

JavaC#PHPRuby on RailsMeteorC++

Software

MySQLGNU/LinuxWS 2008 R2GITsshbash



Ignacio Jara ijara756@gmail.com ijara.github.io (+569) 5524-4471

DirecciónLo Arcaya,1718 Vitacura, Santiago 7640759

Chile

Premios

2014, Hacktoberfest, Digital Ocean Inc.

Premio al demostrar uso y manejo de git en la plataforma github durante 1 mes.

Intereses

Profesional

Analisis de datos, desarrollo web y movil usando plataformas unificadoras, desarrollo de Software